【裁判字號】    95,簡上,175
【裁判日期】    951211
【裁判案由】    妨害自由
【裁判全文】
臺灣雲林地方法院刑事判決             95年度簡上字第175號
上  訴  人
即  被  告  乙○○
選任辯護人  楊漢東  律師
上列被告因妨害自由案件，不服本院95年度港簡字第156 號中華
民國95年9 月18日刑事簡易判決（聲請案號：台灣雲林地方法院
檢察署95年度偵字第1282號），提起上訴，本院管轄之第二審合
議庭判決如下：
    主      文
上訴駁回。
    事實及理由
一、本案經本院審理結果，認第一審判決認事、用法及量刑均無
    不當，應予維持，並引用第一審判決書記載之事實、證據及
    理由（如附件）。
二、上訴人即被告上訴意旨辯稱：未打電話恐嚇丙○○云云。然
    查，被告於民國94年11月17日凌晨2 至3 時間，撥打證人丙
    ○○之行動電話，以加害生命、身體之言語，恫稱：「你女
    兒念南陽國小，叫她要小心一點」，致使證人丙○○心生畏
    懼之事實，業據證人丙○○於本院證述甚詳（詳本院卷34頁
    ），並有0000000000號行動電話通聯紀錄、被告000000000
    號電話使用資料、電話簿影本等件在卷可稽（詳他卷5 、7
    至25、64至72頁）。又被告為案外人黃淑紅之子，案外人黃
    淑紅於91年10月26日20時許，因細故毆打證人丙○○之傷害
    犯行，經臺灣高等法院台南分院於92年11月11日，以92年度
    上易字第705 號判決，判處罰金銀元10,000元。民事部分經
    本院於94年2 月18日，以93年度訴字第78號判處案外人黃淑
    紅應賠償證人丙○○300,141 元等情，有戶役政全戶戶籍資
    料查詢紀錄表三紙、上開刑事判決及民事判決列印本在卷（
    詳偵卷43至45、48至54、57至59頁）。是案外人黃淑紅與證
    人丙○○間，至遲自91年10月26日起，即有爭執。可見，被
    告係基於報復心態，而對證人丙○○為上開恐嚇言語，應可
    認定。至於被告於本院尚辯稱：通聯紀錄內所示數百通電話
    ，均係案外人黃淑紅撥打，而非被告，但案外人黃淑紅未出
    聲恐嚇被告云云（詳本院卷22頁）。然本案證人丙○○受恐
    嚇之電話，僅有一通，而該通電話係「男聲」，證人丙○○
    未與案外人黃淑紅發生爭執前，曾與被告交談，百分之百確
    認是被告的聲音一節，亦據證人丙○○於本院證述甚詳（詳
    本院卷36、40頁）。是該通電話既為男性，而非女性，且證
    人丙○○根據過去與被告交談之經驗，而指認該通恐嚇電話
    屬被告所為，縱使其他數百通電話，均為案外人黃淑紅所撥
    打，仍不足以為有利於被告之認定。是辯護人為此聲請詰問
    證人黃淑紅，證明通聯紀錄內之數百通電話，為其所撥打部
    分，自無必要，復與本案無涉。綜上，本件事證明確，被告
    犯行，堪以認定。被告上訴意旨，否認犯罪，核無理由，應
    予駁回。
三、應依刑事訴訟法第455 條之1 第3 項、第373 條、第368 條
    ，判決如主文。
本案經檢察官甲○○到庭執行職務。
中    華    民    國    95    年    12    月    11    日
                  刑事第二庭    審判長法  官  林  輝  煌
                                      法  官  李  貞  瑩
                                      法  官  柯  志  民
以上正本證明與原本無異
不得上訴。
中    華    民    國    95    年    12    月    11    日
                                      書記官  魏  輝  碩


司法院資訊處製作；財團法人民間司法改革基金會備份。
